臺灣嘉義地方法院交通事件裁定　　　　　　　　　　九十二年度交聲字第二三四號
　　原處分機關　交通部公路總局嘉義區監理所
　　異　議　人
　　即受處分人　乙○○
右列異議人即受處分人因違反道路交通管理處罰條例案件，對於交通部公路總局嘉義
區監理所於民國九十二年九月二十二日所為之處分（原處分案號：嘉監裁字第裁七０
—Ｉ00000000號、七０—Ｉ00000000號、七０—Ｉ0000000
0號），聲明異議，本院裁定如左：
    主  文
異議駁回。
    理  由
一、原處分機關略以：本案係彰化縣警察局逕行舉發異議人即受處分人嚴振旺駕駛Ｘ
    二—六九七號營大貨車，於民國九十二年六月二十八日十二時五十八分許，在彰
    化縣鹿港鎮○○○路、青雲路處，因「1.汽車行駛於道路，駕駛人未繫安全帶；
    2.不服交通稽查任務人員之稽查」違規；於同日十三時七分許，在彰化縣福興鄉
    ○○路員大排南岸，因「闖紅燈（由西向東行駛）」違規；又於同日十三時十三
    分許，在彰化縣埔鹽鄉○○街與員大排南岸，因「闖紅燈（由西向東行駛）」違
    規，受處分人於九十二年七月三十一日向該所提出申訴，經向原舉發機關查證違
    規屬實，該所遂於九十二年九月二十二日以嘉監裁字第裁七０—Ｉ000000
    00號、七０—Ｉ00000000號、七０—Ｉ00000000號裁決書，
    分別裁處罰鍰新臺幣（下同）二千四百元，並記違規點數一點；罰鍰三千六百元
    ，並記違規點數三點；罰鍰三千六百元，並記違規點數三點，逾期則分別依各該
    裁決書處罰主文規定裁處，於法並無不合等語。
二、本件異議人即受處分人乙○○則以：異議人當天雖有經過罰單所示地點，但被舉
    發前已被開過罰單，吃完東西準備啟動停於紅綠燈口的車子，還來不及繫安全帶
    ，員警要攔伊開單時即離開現場，未見員警開單，沒有闖紅燈，竟在短短十五分
    鐘內遭警連續舉發，實令異議人難以甘服，為此提出異議云云。
三、按汽車行駛於道路上，其汽車駕駛人或前座乘客未繫安全帶者，處汽車駕駛人新
    臺幣一千五百元罰鍰；另駕駛汽車有不服從交通勤務警察或依法令執行交通指揮
    、稽查任務人員之指揮或稽查者，處新臺幣九百元以上一千八百元以下罰鍰，並
    記違規點數一點，又汽車駕駛人行經有燈光號誌管制之交岔路口闖紅燈者，處新
    臺幣一千八百元以上五千四百元以下罰鍰，並記違規點數三點，道路交通管理處
    罰條例第三十一條第一項、第六十條第二項第一款、第六十三條第一項第一款、
    第五十三條、第六十三條第一項第三款分別定有明文。經查：本件異議人於九十
    二年六月二十八日十二時五十八分許、同日十三時七分許、同日十三時十三分許
    ，分別在彰化縣鹿港鎮○○○路與青雲路處、同縣福興鄉○○路員大排南岸、同
    縣埔鹽鄉○○街與員大排南岸等處，為彰化縣警察局舉發違規並掣開彰警交字第
    Ｉ00000000、Ｉ00000000、Ｉ00000000號舉發通知單
    等情，有各該舉發通知單一紙在卷可稽，並據舉發單位於彰化縣警察局鹿港分局
    九十二年九月八日鹿警交字第０九二００一六四七六號函中說明：異議人於違規
    時地駕駛Ｘ二—六九七號營大貨車，因駕駛汽車未繫安全帶遭警攔停舉發違規，
    異議人稱剛剛才被舉發交通違規，值勤員警告知違規時間、地點、法條均不同，
    仍依規定予舉發違規，異議人不滿被舉發強行取回證件並駕車逕行駛離，員警見
    狀於是騎乘警用機車沿途欲以攔停，惟異議人竟連闖員大排南岸道路與番花路及
    瓦瑤街紅燈直行，員警追至異議人駛上員大排高架路面始放棄攔查，異議人違規
    事實明確等語在卷。異議人雖辯稱：伊當時尚未開動汽車，來不及繫安全帶，且
    未闖紅燈云云，惟經本院傳喚證人即本件舉發員警甲○○到庭結證稱：「當時異
    議人沒有繫安全帶，在停紅燈，後來我們還是沒有看到他繫安全帶，我是在他轉
    過來的時候把他攔下，他說他剛才才被開罰單，不該再被開，還拿一張紅單給我
    們看，‧‧‧把舉發單搶走，開上高速公路走了」等語在卷（見本院九十二年十
    月三十一日訊問筆錄）。則依證人證述其係因異議人駕車行駛中未繫安全帶，於
    其暫停時舉發，異議人不服逕行駛離，於追緝沿途親眼看見異議人確有於前揭各
    該舉發時、地闖紅燈二次之事實；參以異議人亦自承：「我都經過那些地點（舉
    發單上地點）沒錯，我是在上了高速公路之後才沒有看到警員」等語在卷（見前
    揭訊問筆錄），則異議人亦確有行經舉發單所示違規地點無誤，此益徵證人所述
    非虛。又訊據異議人並未提出任何可供調查之證據以實其說，本院經查亦無何證
    據足資證明值勤警員有捏造事實違法取締之情事，則執勤員警本其維護交通秩序
    、安全職責所為之舉發，自應受到合法、正確之推定，異議人空言指摘原處分不
    當，尚屬無據。異議人確有前揭違規之情事，堪以認定。
四、再按二以上違反道路交通管理之行為，應分別處罰；又行為人有道路交通管理處
    罰條例之情形者，應填製舉發違反道路交通管理事件通知單，被查獲之駕駛人或
    行為人為受處分人時，應將該通知單填記後交付該行為人簽名或蓋章收受之；拒
    絕簽章者，並記明其事由，視為已收受，違反道路交通管理事件統一裁罰標準及
    處理細則第三條前段、第十一條第一項分別定有明文，本件異議人雖辯稱沒有看
    見員警開單，且連續開單舉發難以甘服云云，然本件異議人既因不服員警舉發駕
    車駛離現場，員警依前揭規定逕行舉發，並於舉發單上載明事由：「嚴振旺於警
    方告發違規單時搶回被舉發過後之告發單，即駕車離，警方沿途追至埔鹽鄉○○
    ○○○道路，該民沿途闖二個紅燈」，有前揭彰化縣警察局舉發違規並掣開彰警
    交字第Ｉ00000000號舉發單一份在卷可稽，本件逕行舉發於法並無不合
    。又異議人雖辯稱伊僅駕車離去不應連續開單云云，然其所為係屬三個獨立違反
    交通管理行為，依前揭規定所示，自應分別處罰，本件前揭三次舉發於法亦無不
    合。異議人以上述情詞置辯，要屬卸責之詞，不足採信。
五、綜上，原處分機關據以援引上開規定，依違反道路交通管理事件統一裁罰基準表
    之裁罰標準，分別以嘉監裁字第裁七０—Ｉ00000000號、七０—Ｉ00
    000000號、七０—Ｉ00000000號裁決書，分別裁處罰鍰二千四百
    元，並記違規點數一點；罰鍰三千六百元，並記違規點數三點；罰鍰三千六百元
    ，並記違規點數三點，逾期則分別依各該裁決書處罰主文規定裁處之裁決，均已
    斟酌異議人之權益而為最低裁罰，並無不當。本件異議為無理由，應予駁回。
據上論斷，應依道路交通管理處罰條例第八十七條第二項、道路交通案件處理辦法第
十九條，裁定如主文。
中      華      民      國    九十三    年      一      月      八      日
                              臺灣嘉義地方法院交通法庭
                                  法  官  陳  端  宜
右正本證明與原本無異。
如不服本裁定，應於裁定送達後五日內向本院提出抗告狀（應附繕本）。
中      華      民      國    九十三    年      一      月      八      日
                                  書記官  王  佩  湘
